【裁判字號】    99,訴,705
【裁判日期】    990526
【裁判案由】    毒品危害防制條例
【裁判全文】
臺灣臺北地方法院刑事判決               99年度訴字第705號
公  訴  人  臺灣臺北地方法院檢察署檢察官
被      告  甲○○
上列被告因違反毒品危害防制條例案件，經檢察官提起公訴（99
年度撤緩偵字第170號），被告於準備程序中就被訴事實為有罪
之陳述，經本院合議庭裁定改行簡式審判程序審理，判決如下：
    主    文
甲○○施用第一級毒品，累犯，處有期徒刑柒月。扣案如附表編
號一所示之物沒收銷燬之。扣案如附表編號二所示之物沒收。
    事    實
一、甲○○前於民國93年間，因施用毒品案件，經臺灣桃園地方
    法院以93年度毒聲字第1333號裁定送觀察、勒戒後，認無繼
    續施用毒品之傾向，於93年10月29日執行完畢出監，並由臺
    灣桃園地方法院檢察署檢察官於93年10月30日以93年度毒偵
    字第4089號為不起訴處分確定。復於97年間因犯施用毒品案
    件，經本院以97年度易字第2668號判決處有期徒刑3月確定
    ，並於98年5月26日縮刑期滿執行完畢（構成累犯）。
二、詎甲○○仍不知悛悔，復基於施用第一級毒品海洛因（下稱
    海洛因）之犯意，於98年9月29日晚間21時許，在其位於臺
    北縣汐止市○道街9巷4弄23號2樓住處內，以將海洛因粉末
    摻生理食鹽水放入其所有如附表編號二所示之注射針筒後，
    再以注射方式，施用海洛因一次。嗣於98年9月30日晚間23
    時30分許，在臺北市大安區○○○路與市○○道口為警攔檢
    盤查，扣得其所有如附表編號一、二所示之物，經警採集其
    尿液送驗結果，呈嗎啡陽性反應。
三、上開行為經臺灣臺北地方法院檢察署檢察官於98年12月8日
    ，依刑事訴訟法第253條之1第1項、第253條之2第1項第4款
    、第6款、第8款規定，為附命完成戒癮治療之緩起訴處分（
    緩起訴處分案號：98年度毒偵字2878號，緩起訴期間：98年
    12月16日起至100年12月15日止）。惟甲○○於99年2月9日
    經警採尿送驗後，呈嗎啡及可待因陽性反應，於緩起訴期間
    內再施用毒品，違反刑事訴訟法第253條之2第1項第8款之應
    遵守或履行事項，而為檢察官於99年3月22日以99年度撤緩
    字第120號處分書撤銷緩起訴處分在案。
四、案經臺北市政府警察局大安分局報請臺灣臺北地方法院檢察
    署檢察官偵查起訴。
    理    由
一、本件被告甲○○所犯係死刑、無期徒刑、最輕本刑為三年以
    上有期徒刑以外之罪，其於準備程序中就被訴事實為有罪之
    陳述，經法官告知簡式審判程序之旨，並聽取公訴人及被告
    之意見後，本院業已於99年5月12日依刑事訴訟法第273條之
    1第1項之規定，合議裁定由受命法官獨任進行簡式審判程序
    ，合先敘明。
二、認定犯罪事實所根據的證據及理由：
（一）被告甲○○於本院審理中坦承上開犯罪事實等語明確（見
      99年度訴字第705號卷第18頁背面、第21頁）。
（二）被告甲○○於上開時、地為警查獲時所採得之尿液，經送
      臺灣尖端先進生技醫藥股份有限公司以EIA酵素免疫分析
      法初步檢驗，再以GC/MS氣相層析質譜儀法確認檢驗結果
      ，確均呈鴉片類（嗎啡）陽性反應乙節，有臺北市政府警
      察局大安分局偵辦毒品案件尿液檢體委驗單（尿液檢體編
      號：018538）影本、台灣尖端先進生技醫藥股份有限公司
      98年10月7日濫用藥物檢驗報告影本各1紙在卷可稽（見98
      年度毒偵字第2878號卷第35、36頁）。
（三）復有附表編號一、二所示之物扣案可佐。其中附表編號一
      所示之物，經送往交通部民用航空局航空醫務中心鑑定結
      果，確屬第一級毒品海洛因乙節，有該中心於98年11月13
      日航藥艦字第0985718號鑑定書在卷可稽（見98年度毒偵
      字第2878號卷第48頁）。
（四）綜上，被告之自白核與事實相符，應堪採信。本案事證已
      臻明確，被告前揭犯行洵堪認定。
三、論罪科刑之理由：
（一）按毒品危害防制條例第20條第1項及第23條第2項之程序，
      於檢察官先依刑事訴訟法第253條之1第1項、第253條之2
      之規定，為附命完成戒癮治療之緩起訴處分時，或於少年
      法院（地方法院少年法庭）認以依少年事件處理法程序處
      理為適當時，不適用之。前項緩起訴處分，經撤銷者，檢
      察官應依法追訴，毒品危害防制條例第24條第1項、第2項
      定有明文。查本件被告甲○○上開施用第一級毒品犯行，
      經檢察官於98年12月8日依刑事訴訟法第253條之1第1項、
      第253條之2第1項第4款、第6款、第8款規定，以98年度毒
      偵字第2878號緩起訴處分書，為附命完成戒癮治療之緩起
      訴處分，嗣因被告於緩起訴期間內再施用毒品，違反刑事
      訴訟法第253條之2第1項第8款之應遵守或履行事項，而為
      檢察官於99年3月22日以99年度撤緩字第120號處分書撤銷
      緩起訴處分之情形，有刑案資料查註紀錄表、臺灣高等法
      院被告前案紀錄表、98年度毒偵字第2878號緩起訴處分書
      、99年度撤緩字第120號撤銷緩起訴處分書、各1份在卷可
      稽。是依上開說明，檢察官追訴本件被告犯行，自屬於法
      無違，合先敘明。
（二）按海洛因係毒品危害防制條例第2條第2項第1款所定之第
      一級毒品，故核被告所為，係犯上開條例第10條第1項之
      施用第一級毒品罪。又其為施用第一級毒品海洛因而持有
      毒品之行為，為其施用之高度行為所吸收，不另論罪。查
      被告有事實欄一所載之前案執行情形，有臺灣高等法院被
      告全國前案紀錄表在卷可稽，其受有期徒刑執行完畢後，
      5年內故意再犯有期徒刑以上之本罪，為累犯，依刑法第
      47條第1項之規定，加重其刑。
（三）量刑理由：
      爰審酌被告於受觀察、勒戒後，猶另萌施用毒品之犯意，
      再犯施用毒品，且於檢察官為附命完成戒癮治療之緩起訴
      處分後，竟於緩起訴其間內再施用毒品，顯見其戒除毒癮
      之意志薄弱，且未衷心悛悔，本應重懲，惟念及其施用毒
      品僅戕害其自己身心，並無加害他人，且其犯後坦承犯行
      ，態度尚稱良好，併參酌其本件施用毒品種類、尿液檢體
      毒品反應指數及其犯罪動機、目的、手段等一切情狀，量
      處如主文所示之刑，以資懲儆。
（四）沒收部分：
      扣案之如附表編號一所示之物，經鑑定結果具第一級毒品
      海洛因成分，已認定如前，不問屬於犯人與否，應依毒品
      危害防制條例第18條第1項前段之規定沒收銷燬之。又扣
      案如附表編號二所示之物，係被告所有供（但非專供）施
      用毒品所用之物乙節，業經被告自承在卷（見本院卷第18
      頁背面），應依刑法第38條第1項第2款規定宣告沒收。
四、應適用之法條：
    依刑事訴訟法第273條之1第1項、第299條第1項前段，毒品
    危害防制條例第10條第1項、第18條第1項前段，刑法第11條
    前段、第47條第1項、第38條第1項第2款，判決如主文。
本案經檢察官蘇維達到庭執行職務。
中    華    民    國    99    年     5    月    26    日
                  刑事第十一庭  法  官   顧正德
上正本證明與原本無異。
如不服本判決應於收受送達後10日內向本院提出上訴書狀，並應
敘述具體理由；其未敘述上訴理由者，應於上訴期間屆滿後20日
內向本院補提理由書（均須按他造當事人之人數附繕本）「切勿
逕送上級法院」。
                                書記官  郭錦賢
中    華    民    國    99    年    5     月    26    日
毒品危害防制條例第10條
施用第一級毒品者，處 6 月以上 5 年以下有期徒刑。
施用第二級毒品者，處 3 年以下有期徒刑。
附表：
編號一：第一級毒品海洛因壹包（總毛重：0.315公克、淨重：
        0.115 公克、驗餘淨重：0.113公克）。
編號二：注射針筒壹支。


司法院資訊處製作；財團法人民間司法改革基金會備份。
